【裁判字號】    98,易,771
【裁判日期】    980414
【裁判案由】    竊盜
【裁判全文】
臺灣板橋地方法院刑事判決               98年度易字第771號
公  訴  人  臺灣板橋地方法院檢察署檢察官
被      告  乙○○
上列被告因竊盜案件，經檢察官提起公訴（98年度偵字第7053號
），嗣被告於本院準備程序進行中就起訴事實為有罪之陳述，經
告知被告簡式審判程序之旨，並聽取當事人之意見後，進行簡式
審判程序，本院判決如下：
    主    文
乙○○攜帶兇器竊盜，累犯，處有期徒刑柒月。扣案螺絲起子壹
支沒收。
    事    實
一、乙○○於民國93年間因違反毒品危害防制條例案件，經本院
    分別以93年度訴字第677 號判決判處有期徒刑8 月確定、以
    94 年 度簡字第336 號判決判處有期徒刑3 月確定，前開2
    罪經裁定應執行有期徒刑9 月確定，於95年2 月26日縮短刑
    期執行完畢。於95年間因竊盜案件，經本院分別以(1)95年度
    簡字第5196號判決判處有期徒刑3 月、3 月，應執行有期徒
    刑4 月確定、(2)95年度簡字第6114號判決判處有期徒刑4 月
    、4 月，應執行有期徒刑5 月確定、(3)96年度易字第237 號
    判決判處有期徒刑4 月、4 月、5 月，應執行有期徒刑1 年
    確定；於同年間因違反毒品危害防制條例案件，經本院分別
    以(4)95年度訴字第3644號判決判處有期徒刑8 月確定、(5)95
    年度訴字第3057號判決判處有期徒刑8 月確定、(6)96年度訴
    字第19號判決判處有期徒刑7 月確定，前開各罪經本院以96
    年度聲減字第6017號經裁定分別減刑2 分之1 ，並就前開(1)
    、(2)、(4)之罪裁定應執行有期徒刑9 月、另(3)、(5)、(6)之罪
    裁定應執行有期徒刑1 年，於97年8 月26日縮短刑期假釋出
    監，至同年月31日假釋期滿未經撤銷，以已執行論。竟不知
    警惕，意圖為自己不法之所有，於98年2 月28日下午4 時許
    ，攜帶其所有，客觀上足以對人之生命、身體、安全構成威
    脅，且具有危險性之螺絲起子1 支，至位於臺北縣三峽鎮○
    ○路與愛國路口之停車場內，以前開螺絲起子破壞停放在該
    處之車牌號碼W7 -1581號自小客車車窗（毀損部分未據告訴
    ）後，竊取該車內甲○○所有之型號GONAV-S1000 衛星導航
    器1 台。嗣停車場人員董耀文因聽聞警報器聲響前往察看而
    發現上情，即追躡乙○○並報警處理，而於同日下午4 時5
    分許，在臺北縣三峽愛國路黃昏市場內之公共廁所查獲乙○
    ○，並自其身上取出所竊衛星導航器1 台及扣得其所有、供
    其行竊所用之螺絲起子1 支。
二、案經臺北縣政府警察局三峽分局移請臺灣板橋地方法院檢察
    署檢察官偵查起訴。
    理  由
一、本件被告所犯係死刑、無期徒刑、最輕本刑為3 年以上有期
    徒刑以外之罪，其於準備程序中就被訴事實為有罪之陳述，
    經法官告知簡式審判程序之旨，並聽取公訴人、被告之意見
    後，依刑事訴訟法第273 條之1 第1 項規定進行簡式審判程
    序審理，核先敘明。
二、上揭犯罪事實，業據被告乙○○於警詢、檢察官偵查中及本
    院審理坦承不諱（見98年度偵字第7053號偵查卷第5 至7頁
    、第36至37頁、本院98年3 月31日準備程序筆錄、同日審理
    筆錄），並經證人甲○○、董耀文於警詢及檢察官偵查中證
    述明確（見同上偵查卷第8 頁、第10頁、第51至52頁），且
    有卷附贓物認領保管單1 份、照片10張，及扣案螺絲起子1
    支可資佐證，足認被告前開自白與事實相符，應堪採信。本
    件罪證明確，被告犯行均堪認定，應予論科。
三、按攜帶兇器竊盜，祇須行竊時攜帶具有危險性之兇器為已足
    ，並不以攜帶之初有行兇之意圖為必要（參照最高法院62年
    臺上字2489號判例）。被告行竊時所使用之螺絲起子1 支，
    為金屬製品，質地堅硬，在客觀上對人之生命、身體具有危
    險性，自屬兇器。是核被告以螺絲起子撬開車窗竊取其內衛
    星導航器之所為，係犯刑法第321 條第1 項第3 款之攜帶兇
    器竊盜罪。又被告有如事實欄所示之論罪科刑及執行完畢情
    形，有臺灣高等法院被告前案紀錄表1 份附卷可稽，其於徒
    刑執行完畢後，5 年以內再故意犯本件有期徒刑以上之罪，
    為累犯，應依刑法第47條第1 項之規定加重其刑。爰審酌被
    告有竊盜、毒品前科，素行不佳，竟不知警惕，再為本件竊
    盜犯行，所為非是，惟衡其所竊取之物為衛星導航器，價值
    非鉅，被告甫行竊後即為警查獲，被害人業已領回失物，犯
    罪所得利益不高，及犯罪後坦承犯行，態度尚可等一切情狀
    ，量處如主文所示之刑。扣案之螺絲起子1 支，係被告所有
    ，用以竊取衛星導航器之用，業據被告自承在卷，爰均依刑
    法第38條第1 項第2 款之規定宣告沒收。
四、據上論斷，應依刑事訴訟法應依刑事訴訟法第273 條之1 第
    1 項、第299 條第1 項前段，刑法第321 條第1 項第3 款、
    第47條第1 項、第38條第1 項第2 款，判決如主文。
本案經檢察官鄭潔如到庭執行職務。
中    華    民    國    98    年    4     月    14    日
                    刑事第十五庭    法  官  何燕蓉
此正本與原本無異。
如不服本判決，應於判決送達後十日內敘明上訴理由，向本院提
出上訴狀（應附繕本），上訴於臺灣高等法院。
                                    書記官  李崇文
中    華    民    國    98    年    4     月    17    日
附錄本案論罪科刑法條全文：
中華民國刑法第321條
（加重竊盜罪）
犯竊盜罪而有左列情形之一者，處 6 月以上、 5 年以下有期徒
刑：
一、於夜間侵入住宅或有人居住之建築物、船艦或隱匿其內而犯
之者。
二、毀越門扇、牆垣或其他安全設備而犯之者。
三、攜帶兇器而犯之者。
四、結夥三人以上而犯之者。
五、乘火災、水災或其他災害之際而犯之者。
六、在車站或埠頭而犯之者。
前項之未遂犯罰之。


司法院資訊處製作；財團法人民間司法改革基金會備份。
